【裁判字號】    90,訴,38
【裁判日期】    900301
【裁判案由】    毒品危害防制條例
【裁判全文】
臺灣士林地方法院刑事判決                              九十年度訴字第三八號
    公  訴  人  臺灣士林地方法院檢察署檢察官
    被      告  甲○○
右列被告因違反毒品危害防制條例案件，經檢察官提起公訴（八十九年度毒偵緝字第
一三八號、九十年度毒偵字第五五號），本院判決如左：
    主  文
甲○○連續施用第一級毒品，累犯，處有期徒刑捌月，扣案之注射針筒壹支、美娜水
壹瓶均沒收。又連續施用第二級毒品，累犯，處有期徒刑伍月，扣案之第二級毒品安
非他命壹包（驗餘淨重貳點陸伍捌柒公克）沒收銷燬之；酒精燈壹瓶、塑膠分裝袋壹
拾伍個均沒收。應執行有期徒刑壹年，扣案之第二級毒品安非他命壹包（驗餘淨重貳
點陸伍捌柒公克）沒收銷燬之；注射針筒壹支、美娜水壹瓶、酒精燈壹瓶、塑膠分裝
袋壹拾伍個均沒收。
    事  實
一、甲○○前曾有竊盜、恐嚇、妨害自由、違反麻醉藥品管理條例、妨害兵役治罪條
    例、毒品危害防制條例等多項前科紀錄，最近一次於民國八十四年間因恐嚇案件
    ，經臺灣臺北地方法院於八十四年八月二十三日以八十四年度訴字第一○○五號
    判處有期徒刑八月確定，於八十五年九月三日縮刑期滿執行完畢。甲○○明知安
    非他命為第二級毒品，猶於八十八年四月底、五月初某日起至同年七月十一日下
    午某時許止，在臺北市○○區○○街一六二巷十弄六號二樓其友人連黃順家中，
    連續施用第二級毒品安非他命多次，嗣經警於同年七月十一日晚上十一時三十分
    許，在連黃順上址住住查獲，經本院以八十八年度毒聲字第一三八一號裁定送觀
    察、勒戒，認無繼續施用毒品傾向，由臺灣士林地方法院檢察署檢察官於八十八
    年八月四日以八十八年度偵字第七二一三號為不起訴處分確定。詎其仍不知悔改
    ，又基於概括犯意，明知海洛因為第一級毒品、安非他命為第二級毒品，自八十
    八年十月間某日起至八十九年三月十四日及十三日止，在臺北市○○區○○路一
    段二九二號八樓之一住處等處，連續以注射針筒施打或將海洛因摻於香菸中施用
    第一級毒品海洛因、及以酒精燈燃燒玻璃球吸食器內安非他命施用第二級毒品安
    非他命多次，迄於八十八年十月九日上午十時五十五分許、八十九年三月十五日
    上午八時許，分別為警於國道一號高速公路造橋收費站南下一一七公里處及上址
    住處查獲，並扣得第二級毒品安非他命一包（驗餘淨重二‧六五八七公克）、及
    甲○○所有供施用毒品使用之塑膠分裝袋十五個、酒精燈一瓶、注射針筒一支及
    美娜水一瓶，經依本院以八十九年度毒聲字第六八九號裁定送臺灣士林看守所附
    設勒戒處所觀察、勒戒後，認有繼續施用毒品傾向。
二、案經基隆市警察局及內政部警政署國道公路警察局第二警察隊報請臺灣士林地方
    法院檢察署檢察官偵查起訴。
    理  由
一、右揭犯罪事實，業據被告甲○○坦承不諱，而其為警查獲後所採集之尿液經分別
    送苗栗縣衛生局、基隆市衛生局檢驗及行政院國軍退除役官兵輔導委員會臺北榮
    民總醫院（下簡稱臺北榮民總醫院）複驗結果，均呈嗎啡陽性反應及安非他命陽
    性反應，有苗栗縣衛生局八十八年十月十八日八八衛六字第八八一五四六九號煙
    毒尿液檢驗成績書、基隆市衛生局八十九年四月六日（八九）基警刑三字第七八
    三號函暨所附之該局基衛六字第○三一四○號檢驗成績書、臺北榮民總醫院臨床
    毒物科八十九年八月十一日檢驗報告各一紙在卷可稽，並有扣案之安非他命一包
    （驗餘淨重二‧六五八七公克）、塑膠分裝袋十五個、酒精燈一瓶、注射針筒一
    支及美娜水一瓶可資佐證，且上開扣案毒品經送憲兵司令部刑事鑑識中心鑑驗結
    果，認送驗可疑結晶顆粒一包檢出安非他命成分，有該鑑識中心八十九年四月十
    七日（八九）綱得字第○四九○二號鑑驗通知書一紙在卷可按，足見其自白與事
    實相符，堪予採信。又被告前因違反毒品危害防制條例案件，經本院以八十八年
    毒聲字第一三八一號裁定送觀察、勒戒後，認無繼續施用毒品傾向，而由臺灣士
    林地方法院檢察署檢察官於八十八年八月四日以八十八年度偵字第七二一三號為
    不起訴處分確定，有該署不起訴處分書各一份存卷足參，被告於五年以內再犯毒
    品危害防制條例第十條第一項、第二項之施用毒品罪，經本院以八十九年度毒聲
    字第六八九號裁定送觀察、勒戒後，認有繼續施用毒品傾向，有本院八十九年度
    毒聲字第六八九號裁定書及臺灣士林看守所八十九年三月二十八日（八九）士所
    戒字第一四二三號函送之證明書一份附卷足憑，事證明確，被告犯行洵堪認定，
    應依法論科。
二、核被告所為，係犯違反毒品危害防制條例第十條第一項施用第一級毒品罪、第十
    條第二項施用第二級毒品罪。被告因施用第一級毒品海洛因及第二級毒品安非他
    命而分別持有第一級毒品海洛因及第二級毒品安非他命，其持有之低度行為均為
    施用之高度行為所吸收，不另論罪。其先後多次施用第一級、第二級毒品犯行，
    時間密接，方法相同，觸犯構成要件相同之罪，顯均係基於概括犯意為之，為連
    續犯，均應依刑法第五十六條之規定，以一罪論，並加重其刑。又被告所犯上開
    二罪間，犯意各別，行為互殊，應予分論併罰。查被告有事實欄所載之犯罪科刑
    執行情形，有臺灣高等法院檢察署刑案紀錄簡覆表及本院被告全國前案紀錄表各
    乙份附卷可按，其於受有期徒刑執行完畢後，於五年內再犯本件最重本刑為有期
    徒刑之罪，為累犯，應依刑法第四十七條之規定，加重其刑。爰審酌被告之生活
    狀況、品行、其犯罪之動機、目的、手段、所生危害非鉅，及犯罪後坦承犯行，
    尚知悔悟等一切情狀，量處如主文所示之刑，並定其應執行之刑。至扣案查獲之
    第二級毒品安非他命一包（驗餘淨重二‧六五八七公克），屬違禁物，不問屬於
  犯人與否，應依同條例第十八條第一項之規定，均沒收銷燬之。另扣案塑膠分裝
    袋十五個、酒精燈一瓶，係供施用第二級毒品安非他命之物；至注射針筒一支及
    美娜水一瓶，係供施用第一級毒品海洛因之物，均係供犯罪所用之物，且為被告
    所有，業經被告供明在卷可按，爰依刑法第三十八條第一項第二款併予宣告沒收
    。
據上論斷，應依刑事訴訟法第二百九十九條第一項前段，毒品危害防制條例第十條第
一項、第二項、第十八條第一項，刑法第十一條、第五十六條、第四十七條、第五十
一條第五款、第三十八條第一項第二款，判決如主文。
本案經檢察官陳傳宗到庭執行職務
中      華      民      國    九十      年      三      月      一      日
                                  臺灣士林地方法院刑事第二庭
                                          法  官
右正本證明與原本無異。
如不服本判決，應於判決送達後十日內，向本院提出上訴狀。
                                          書記官
中    華    民    國      八十        年              月              日


司法院資訊處製作；財團法人民間司法改革基金會備份。
